【裁判字號】    92,交簡上,5
【裁判日期】    920421
【裁判案由】    公共危險
【裁判全文】
臺灣雲林地方法院刑事判決                          九十二年度交簡上字第五號
    上訴人  即
    被      告  乙○○
右列被告因公共危險案件，不服本院虎尾簡易庭中華民國九十二年一月三日九十二年
虎交簡字第一號刑事判決（檢察官聲請簡易判決處刑書案號：九十一年度偵字第四三
九六號），提起上訴，本院第二審合議庭判決如左：
    主  文
上訴駁回。
    事  實
一、乙○○於民國八十六年間，因犯過失傷害案件，經本院判處有期徒刑二月確定，
    於八十六年十二月二十三日易科罰金執行完畢。於九十一年十月十九日晚上九時
    許，在雲林縣崙背鄉五魁村某處與友人喝酒。酒畢乙○○酒醉，已達不能安全駕
    駛動力交通工具之程度，猶仍於次日（二十日）凌晨一時許，駕駛車號Ｓ５－０
    ０３３號自小客車，自該處開車上路返家。乙○○返家後，仍處於不能安全駕駛
    動力交通工具之狀態，又於同日凌晨三時許，駕駛上述自小客車外出購物，沿雲
    林縣西螺鎮○○路由西往東方向行駛。於同日凌晨三時五分許，乙○○因酒醉注
    意力降低，未注意車前狀況，亦未採取必要之安全措施，致其車頭直行擦撞甲○
    ○停放在延平路一一一號路旁之車號Ｊ６－１９６３號自小客車後側。乙○○於
    肇事後未下車查看，猶仍駕車離去，而將其車停放在延平路二五號前。嗣警方到
    達現場發現乙○○及其上述自小客車後，於同日凌晨三時二十五分對乙○○施以
    呼氣酒精濃度測試，達每公升０˙六七毫克，而查獲上情。
二、案經雲林縣警察局西螺分局報告臺灣雲林地方法院檢察署檢察官偵查起訴。
    理  由
一、上述犯罪事實，業據被告乙○○於警訊、偵查及本院審理時坦白承認，核與被害
    人甲○○所述車輛受撞擊之情形相符，並有呼氣酒精測試單、道路交通事故調查
    報告表、現場照片、測試觀察紀錄表等書證在卷可稽。又被告為警查獲時，呼氣
    酒精濃度為每公升０˙六七毫克，惟此乃案發當日凌晨三時二十五分許之測試結
    果，因此，被告於當日凌晨一時許，開車上路之呼氣酒精濃度如何，即應以酒精
    濃度代謝之程度予以推算。而依據法務部法醫研究所八十七年十二月七日法醫所
    八七文理字第六一一號函文顯示：研判事發時當事人血中酒精濃度時，應可再加
    上酒精零級代謝率每小時０˙０一至０˙一五％（ｗ／ｖ），以求得事發時之正
    確約略濃度。則本案以被告當時之酒測值，加上每小時０˙０一％（ｗ／ｖ）換
    算，可知被告於九十一年十月二十日凌晨一時許駕車上路時，其呼氣酒精濃度已
    達每公升０˙七七毫克，足認被告當時亦已達酒醉不能安全駕駛動力交通狀態無
    疑。本件事證明確，被告犯行堪以認定。
二、核被告所為，係犯刑法第一百八十五條之三之公共危險罪。被告於九十一年十月
    二十日凌晨一時許及凌晨三時許，二次開車上路之行為，是一酒醉駕車之犯意接
    續進行，為接續犯。被告乙○○於八十六年間，因犯過失傷害案件，經本院判處
    有期徒刑二月確定，於八十六年十二月二十三日易科罰金執行完畢，有台灣高等
    法院被告全國前案紀錄表在卷可參，其於五年內再犯本案，為累犯，依法加重其
    刑。原審認定被告犯罪事證明確，依據刑事訴訟法第四百四十九條第一項前段、
    第四百五十四條第二項、刑法第一百八十五條之三、第四十七條、第四十一條第
    一項前段、罰金罰鍰提高標準條例第二條之規定，判處被告有期徒刑三月，如易
    科罰金，以三百元折算一日，認事用法均無違誤。被告於本院審理時雖稱：目前
    是幫人割菜、裝菜，月薪約五、六千元工資，先生已五十八歲，七年前就沒有工
    作，家中尚有小孩二個待扶養，家計負擔甚重，在外已負債三、四十萬元（新台
    幣，下同），認原審量刑過重，請求判處較低刑度之刑。但是，被告於本案是屬
    累犯，依法本應加重刑度。再者，被告於前開過失傷害案件，亦是不遵守交通安
    全規則而肇事，有該案件判決書（本院八十六年交易字第一０二號）一份在卷可
    明，被告於本案再酒醉駕車，可見被告對交通安全不甚在意，尤其是被告於案發
    當日凌晨一時許，已酒醉駕車，但被告返家後，據其於警訊中所述，又因要至超
    商買東西，再次駕車外出，更可明被告對其酒醉駕車一事，視為理所當然，終因
    不勝酒力，駕車撞擊甲○○停放在路旁之車輛，而由現場照片觀之，被告之車前
    頭嚴重凹損，引擎蓋凸起一大片，足認當時撞擊力道之強，亦可徵被告酒醉程度
    不輕，犯罪所生之危險與實害均屬不淺，且被告於肇事後，又未停車下車查看，
    反而駕駛受損之上述自小客車離開現場，更可見其輕忽他人身體財產安全，意圖
    逃避責任之心態，雖然，被告於偵查中已賠償被害人甲○○五萬九千元，被害人
    甲○○已於偵查中表示不願追究，又被告家中經濟狀況不良，是有值得同情之處
    ，但因被告曾有交通肇事違規之案件，及於本案犯罪之情狀不輕，信是因被告不
    甚明瞭交通安全對自己與對他人之重要性所致，為矯正被告如此之心態，本院第
    二審合議庭認為不宜量處低於原審判決主文所示之刑等一切情狀，認原審之量刑
    亦屬妥適。被告上訴指摘原審判決不當，為無理由，應予駁回。
據上論斷，應依刑事訴訟法第四百五十五條之一第三項、第三百六十八條，判決如主
文。
中      華      民      國    九十二    年      四      月    二十一    日
            臺灣雲林地方法院刑事第一庭
                                            審判長法  官  翁慶珍
                                                  法  官  陳定國
                                                  法  官  侯廷昌
右正本證明與原本無異。
不得上訴。
                                                  書記官  林豐民
中      華      民      國    九十二    年      四      月    二十一    日
附錄法條：
中華民國刑法第一百八十五條之三
服用毒品、麻醉藥品、酒類或其他相類之物，不能安全駕駛動力交通工具而駕駛者，
處一年以下有期徒刑、拘役或三萬元以下罰金。


司法院資訊處製作；財團法人民間司法改革基金會備份。
